最高法院刑事裁定
111年度台抗字第1347號
抗  告  人  曾心鳳                      



上列抗告人因加重詐欺案件，不服臺灣高等法院高雄分院中華民
國111年8月31日駁回其聲請再審之裁定（111年度聲再字第93號
），提起抗告，本院裁定如下：
    主  文
抗告駁回。
    理  由
一、刑事訴訟法第420條第1項第6款規定：「有罪判決確定後，
    因發現新事實或新證據，單獨或與先前之證據綜合判斷，足
    認受有罪判決之人應受無罪、免訴、免刑或輕於原判決所認
    罪名之判決者，為受判決人之利益，得聲請再審。」同條第
    3項規定：「第1項第6款之新事實或新證據，指判決確定前
    已存在或成立而未及調查斟酌，及判決確定後始存在或成立
    之事實、證據。」準此，聲請再審人所主張之新事實或新證
    據，單獨或與先前之證據綜合判斷，倘不足以動搖原確定判
    決所認定之事實者，自未具備上開要件，即不能據為聲請再
    審之原因。
　　所謂「應受免刑」之判決，係指「必要及絕對」免除其刑之
    規定，即法定必須免除其刑而言，如屬「任意或相對」免除
    其刑之規定，法院得於科刑範圍內裁量之事項，則不在此列
    。另所稱應受輕於原判決所認罪名之判決者，條文既曰輕於
    原判決所認「罪名」，自與輕於原判決所宣告之「罪刑」有
    別，係指與原判決所認罪名比較，其法定刑較輕之相異罪名
    而言，至於宣告刑之輕重、緩刑與否，乃量刑問題，不在本
    款所謂罪名之內。
　　又法院認為聲請再審之程序違背規定者，應以裁定駁回之。
    法院認為無再審理由，以裁定駁回後，不得更以同一原因聲
    請再審。刑事訴訟法第433條、第434條第1項、第3項分別規
    定甚明。
　　對於有罪確定判決之救濟程序，依刑事訴訟法規定，有再審
    及非常上訴二種途徑，前者係為原確定判決認定事實錯誤而
    設立之救濟程序，與後者係為糾正原確定判決違背法令者有
    別，是倘所指摘者係關於原確定判決適用法律不當之情形，
    核屬非常上訴之範疇，並非聲請再審所得救濟。
二、原裁定略以：㈠抗告人曾心鳳因加重詐欺案件，經臺灣高等
    法院高雄分院110年度上更一字第13號判決論處罪刑確定（
    下稱原確定判決，抗告人提起第三審上訴，經本院以111年
    度台上字第1262號判決以不合法從程序上予以駁回）。抗告
    人對原確定判決聲請再審意旨略以：原確定判決未依職權調
    查抗告人未返還告訴人等款項之原因，亦未給予抗告人表示
    意見之機會，逕以抗告人未彌補損害為由，而未宣告緩刑。
    實則，告訴人徐願芬有意願與抗告人和解，因抗告人未取得
    其帳號，致無法匯款成功。原確定判決逕量處抗告人有期徒
    刑1年9月，損及抗告人減刑之權益，有調查職責未盡或理由
    欠備之違法。爰依刑事訴訟法第420條第1項第6款規定聲請
    再審，並請求給予緩刑等語。㈡經查：⑴關於抗告人有無與告
    訴人和解乙節，係屬刑法第57條第10款所列之犯後態度，屬
    量刑輕重及宣告緩刑所應審酌，與犯罪成立與否之判斷無關
    。此部分再審之聲請，與刑事訴訟法第420條第1項第6款規
    定之要件不符，為無理由，應予駁回。⑵關於告訴人願與抗
    告人達成和解一節，前經抗告人據以聲請再審，經原審法院
    111年度聲再字第66號裁定以無理由駁回確定。抗告人再以
    同一原因聲請再審，此部分聲請再審之程序違背規定，且無
    可補正，為不合法，亦應駁回等語。經核於法尚無不合。
三、抗告意旨或指稱原確定判決違背法令，或置原裁定明確之說
    明於不顧，徒執聲請再審之同一理由，再事爭執係屬新事證
    ，漫指原裁定違法、不當。本件抗告為無理由，應予駁回。
據上論結，應依刑事訴訟法第412條，裁定如主文。
中　　華　　民　　國　　111 　年　　10　　月　　27　　日
                  刑事第五庭審判長法　官  李  錦  樑
                                  法　官  蘇  素  娥
                                  法　官  錢  建  榮
                                  法　官  林  婷  立
                                  法　官  周  政  達
本件正本證明與原本無異
                                  書記官
中　　華　　民　　國　　111 　年　　11　　月　　1 　　日